臺灣高等法院刑事裁定
                                      110年度抗字第290號
抗  告  人  曾嘉維




上列抗告人因定應執行刑案件，不服臺灣桃園地方法院於中華民
國109年12月23日所為109年度聲字第4665號裁定(聲請案號：臺
灣桃園地方檢察署109年度執聲字第3411號)，提起抗告，本院裁
定如下：
    主  文
原裁定撤銷。
曾嘉維犯附表所示之罪所處之刑，應執行有期徒刑參年陸月。
    理  由
一、原裁定意旨略以：受刑人曾嘉維(原名曾瓊)因犯附表編號1
    至6所示之罪，經分別判處該附表編號所示之刑確定，檢察
    官聲請定其應執行刑，核其聲請為正當，爰定應執行刑為有
    期徒刑5年1月等語。
二、抗告意旨略以：本件所定應執行刑過重，受刑人學歷不足而
    誤入歧途，今已深知悔悟，將在監改正觀念習性，早日重返
    社會，重新做人，請給予合理公平之裁定等語。
三、按數罪併罰之定應執行之刑，乃對犯罪行為人本身及所犯各
    罪之總檢視，除應考量行為人所犯數罪反應出之人格特性，
    並應權衡審酌行為人之責任與整體刑法目的，包含各別刑罰
    規範之目的、輕重罪間體系之平衡、整體犯罪非難評價、各
    行為彼此間之偶發性、與被告前科之關聯性、各行為所侵害
    法益之專屬性或同一性、數罪對法益侵害之加重效應、罪數
    所反映之被告人格特性與犯罪傾向、社會對特定犯罪行為處
    罰之期待等因素，在量刑權之法律拘束性原則下，依刑法第
    51條第5款之規定，採限制加重原則，以宣告各刑中之最長
    期為下限，各刑合併之刑期為上限，但最長不得逾30年，資
    為量刑自由裁量權之外部界限，並應受法秩序理念規範之比
    例原則、平等原則、責罰相當原則、重複評價禁止原則等自
    由裁量權之內部抽象價值要求界限之支配，使以輕重得宜，
    罰當其責，俾符合法律授與裁量權之目的，以區別數罪併罰
    與單純數罪之不同，兼顧刑罰衡平原則。法院酌定應執行之
    刑，固有裁量權限，惟應遵守上述規範，倘有違反，即難認
    適法。
四、經查：抗告人即受刑人曾嘉維因犯附表編號1至6所示之罪，
    分別經判處該附表編號所示之刑（其中編號1、2部分，曾經
    原確定判決定應執行刑為有期徒刑2年6月）確定，原審為其
    犯罪事實最後判決之法院，雖其中編號4為得易科罰金之罪
    ，其餘為不得易科罰金之罪，惟受刑人已請求檢察官聲請合
    併定其應執行刑等情，有各該刑事判決書、本院被告前案紀
    錄表、受刑人是否聲請定應執行刑調查表在卷可稽，是本件
    檢察官聲請定應執行刑，於法相合。原審審核後，裁定受刑
    人所犯上開各罪所處之刑，應執行有期徒刑5年1月，所定之
    執行刑固在各宣告刑之最長期以上、各刑合併之刑期以下，
    未逾刑法第51條第5款所定之外部性界限。惟受刑人所犯附
    表編號1、2、5、6所示之加重詐欺罪，均係加入同一詐欺集
    團擔任車手所為，犯罪時間集中在108年5月14至25日間，犯
    罪手法均是持提款卡操作自動櫃員機提領款項，責任非難重
    複程度甚高。至於附表編號3、4所示之罪，刑期分別為4月
    、3月，處罰不重。若量處過高之執行刑，則於實際執行時
    ，刑罰之邊際效恐隨刑期而遞減，行為人所生痛苦程度則因
    刑期而遞增，反不利於行為人復歸社會之可能。再者，受刑
    人對於所犯上開各罪，均自白不諱，依其犯罪後之態度所呈
    現之反社會人格尚非甚為嚴重，可期待於施以適當刑罰後予
    以矯正，難謂僅因密集犯罪，即認有執行重刑之必要。依前
    揭說明，法院於酌定應執行刑時，應考量上情並反映於所定
    刑度，以貫徹責罰相當等原則，並符合法律授與裁量權之目
    的。原裁定未敘明所審酌之具體事項，逕諭知本件應執行有
    期徒刑5年1月，難認已充分考量上情，所定執行刑核屬過重
    ，無可維持。從而，抗告意旨指摘原裁定不當，為有理由，
    應由本院撤銷之，且為避免發回原審重新裁定，徒增司法資
    源之浪費，並由本院自為裁定。爰審酌受刑人所犯罪數、罪
    質、侵害法益、犯罪期間、各罪之具體情節、彼此間之關聯
    性、犯罪後態度所呈現之人格特性、對受刑人矯正之必要性
    等，對於受刑人所犯數罪為整體非難評價，兼衡恤刑及刑罰
    經濟等刑事政策，定其應執行之刑如主文第二項所示。
據上論斷，應依刑事訴訟法第413條，刑法第53條、第51條第5款
，裁定如主文。
中　　華　　民　　國　　110 　年　　2 　　月　　26　　日
              　　刑事第六庭    審判長法　官  劉方慈
                                      法　官  許曉微
                                      法　官  朱嘉川
以上正本證明與原本無異。      
如不服本裁定，應於收受送達後5日內向本院提出抗告狀。
                                      書記官  尤朝松
中　　華　　民　　國　　110 　年　　3 　　月　　2 　　日